fr: Saison: Automne; Printemps; Été; Hiver; Autre
pt-PT: Estação do ano: Outono; Primavera; Verão; Inverno; Outro
zh-TW: 季節: 秋天; 春天; 夏季; 冬季; 其他
da: Sæson: Efterår; Forår; Sommer; Vinter; Andet
ro-RO: Sezon: Toamna; Primăvara; Vara; Iarna; Altele
es: Estación: Otoño; Primavera; Verano; Invierno; Otros
pl: Sezon: Jesień; Sprężyna; Lato; Zima; Inne
en: Season: Fall; Spring; Summer; Winter; Other
hu: Évszak: Ősz; Tavasz; Nyár; Tél; Egyéb
de: Jahreszeit: Herbst; Frühling; Sommer; Winter; Sonstiges
hr-HR: Godišnje doba: Jesen; Proljeće; Ljeto; Zima; Ostalo
th: ฤดูกาล: ฤดูใบไม้ร่วง; ฤดูใบไม้ผลิ; ฤดูร้อน; ฤดูหนาว; อื่นๆ
cs: Roční období: Podzim; Jaro; Letní; Zimní; Jiné
zh-CN: 季节: 秋季; 春季; 夏季; 冬季; 其他
nl: Seizoen: Herfst; Lente; Zomer; Winter; Andere
pt-BR: Temporada: Outono; Primavera; Verão; Inverno; Outro
lt-LT: Sezonas: Ruduo; Pavasaris; Vasara; Žiema; Kita
sv: Säsong: Höst; Vår; Sommar; Vinter; Övrigt
el: Εποχή: Φθινόπωρο; Ελατήριο; Καλοκαίρι; Χειμωνιάτικες; Άλλο
sk-SK: Ročné obdobie: Jeseň; Jar; Leto; Zimný; Iné
tr: Mevsim: Sonbahar; İlkbahar; Yaz; Kış; Diğer
ko: 계절: 가을; 봄; 여름; 겨울; 기타
it: Stagione: Autunno; Primavera; Estiva; Invernali; Altro
ja: シーズン: 秋; 春; 夏; 冬; その他
bg-BG: Сезон: Есен; Пролет; Лято; Зима; Други
ru: Сезон: Осень; Весна; Лето; Зима; Другое
sl-SI: Letni čas: Jesen; Pomlad; Poletje; Zima; Drugo
nb: Årstid: Høst; Vår; Sommer; Vinter; Annet
fi: Kausi: Syksy; kevät; Kesä; Talvi; Muu
vi: Mùa: Mùa thu; Mùa xuân; Lốp cho mùa hè; Lốp cho mùa đông; Khác